臺灣桃園地方法院刑事判決
111年度壢交簡字第653號
聲  請  人  臺灣桃園地方檢察署檢察官
被      告  劉源隆



上列被告因過失傷害案件，經檢察官聲請以簡易判決處刑（110
年度偵字第34238號），本院判決如下：
    主  文
劉源隆犯過失傷害罪，處拘役貳拾伍日，如易科罰金，以新臺幣
壹仟元折算壹日。
    事實及理由
一、本件犯罪事實及證據，除補充「被告劉源隆於審理中之供述
    」外，其餘均引用附件檢察官聲請簡易判決處刑書之記載，
    並補充理由如下：
㈠、訊據被告固坦承有與告訴人黃純美發生碰撞等情，惟矢口否
    認有何過失傷害犯行，辯稱：我右轉有打方向燈，轉彎後才
    聽到碰撞的聲音，我確實有轉過去看，但沒有看到告訴人等
    語。經查：
 1、按汽車行駛時，駕駛人應注意車前狀況及兩車並行之間隔，
    並隨時採取必要之安全措施，不得在道路上蛇行，或以其他
    危險方式駕車，道路交通安全規則第94條第3項定有明文，
    並為被告駕駛車輛所應注意之事項。依道路交通事故現場圖
    、道路交通事故調查報告表㈠、現場照片所示（見偵字卷第3
    9至41頁、第63至79頁），本案被告駕車行經之桃園市中壢
    區中正路與三民路1段路口，是設有行車管制號誌的交岔路
    口，事故發生時為日間時段，天氣為晴天，地面柏油乾燥並
    無缺陷及障礙物，前方視距良好，又依監視器畫面翻拍照片
    可見被告駕駛車輛由桃園市中壢區中正路往志廣路方向前進
    ，告訴人黃純美騎乘機車行駛在其同側右後方，則被告欲右
    轉彎時，應能見告訴人在其右後方（見偵字卷第81至85頁）
    ，是依客觀環境，被告對於上開應注意之事項並無不能注意
    之情事，然被告右轉前並無暫停或採取其他必要安全措施，
    以保持與告訴人行車距離，致右轉時無法閃避而與告訴人發
    生碰撞，是被告就本案事故之發生具有過失甚明。
 2、又本案經送桃園市政府車輛行車事故鑑定會鑑定，鑑定意見
    亦認被告之駕駛行為未充分注意同向右側車輛，為肇事原因
    ，此有桃園市政府警察局行車事故鑑定會11年2月23日桃交
    鑑字第1110001217號函覆鑑定意見書附卷可佐（見偵字卷第
    113至118頁），與本院上開認定結果相同，是足認被告對於
    本件交通事故之發生確有過失無誤。
㈡、綜上所述，本件事證明確，業經本院認定及說明如上，是被
    告犯行洵堪認定，應依法論科。
二、論罪科刑：
㈠、核被告所為，係犯刑法第284條前段之過失傷害罪。
㈡、被告於肇事後留在現場，並於有偵查犯罪權限之機關或公務
    員知悉本件犯罪人前，即員警前往現場處理時，當場承認其
    為肇事人，有桃園市政府警察局道路交通事故肇事人自首情
    形紀錄表1份在卷可參（見偵字卷第49頁），符合刑法第62
    條前段自首之規定，爰依法減輕其刑。
㈢、爰以行為人之責任為基礎，審酌被告本應遵守行車規定，謹
    慎駕駛車輛以維護自身及其他用路人之安全，竟疏未注意而
    肇生本件車禍，並致告訴人受有如聲請簡易判決處刑所載傷
    勢，實屬不該，考量被告犯後否認過失行為之態度，迄未能
    與告訴人達成和解及告訴人與有過失之情節，兼衡被告於警
    詢自陳國中肄業之智識程度、家庭經濟狀況勉持等一切情狀
    ，量處如主文所示之刑，並諭知易科罰金之折算標準。
三、據上論斷，應依刑事訴訟法第449條第1項前段、第3項、第4
    54條第2項，逕以簡易判決處刑如主文。
四、如不服本判決，得於收受判決書送達後20日內，以書狀敘述
    理由（須附繕本），經本庭向本院管轄第二審之合議庭提起
    上訴。
本案經檢察官楊挺宏聲請以簡易判決處刑。
中　　華　　民　　國　　111 　年　　9 　　月　　12　　日
                  刑事第八庭    法　官　郭書綺
以上正本證明與原本無異。
如不服本判決，應於判決送達後20日內向本院提出上訴狀（應附
繕本）。
　　　　　　　　　　　　　  　　書記官　蔡忠晏　　　　
中　　華　　民　　國　　111 　年　　9 　　月　　12　　日
附錄本案論罪科刑法條全文：
中華民國刑法第284條
因過失傷害人者，處1年以下有期徒刑、拘役或10萬元以下罰金
；致重傷者，處3年以下有期徒刑、拘役或30萬元以下罰金。
附件：
臺灣桃園地方檢察署檢察官聲請簡易判決處刑書　
                                    110年度偵字第34238號
　　被　　　告　劉源隆　男　67歲（民國00年0月00日生）
　　　　　　　　　　　　住○○市○○區○○路00巷00號3樓
　　　　　　　　　　　　居新北市○○區○○路0段00號4樓D
　　　　　　　　　　　　  室
　　　　　　　　　　　　國民身分證統一編號：Z000000000號
上列被告因過失傷害案件，業經偵查終結，認宜聲請以簡易判決
處刑，茲將犯罪事實及證據並所犯法條分敘如下：
　　　　犯罪事實
一、劉源隆於民國110年7月3日上午，駕駛車牌號碼000-00號營
    業用小客車，沿桃園市中壢區中正路往志廣路方向行駛，於
    同日上午10時49分許，行經同市區志廣路與三民路1段路口
    時欲右轉彎，原應注意讓同向右側直行車先行，而依當時天
    候晴、日間自然光線、柏油路面乾燥無缺陷、無障礙物、視
    距良好等情，無不能注意之情事，竟疏未注意讓同向右側直
    行車先行，適有黃純美騎乘車牌號碼000-000號輕型機車沿
    其同向右側直行駛至，且亦未充分注意車前狀況，2車乃發
    生碰撞，致黃純美受有左側第二至第八肋骨骨折合併左側創
    傷性氣血胸、左側鎖骨骨折等傷害。嗣劉源隆於肇事後，警
    員據報前往現場處理事故，尚不知何人為犯罪人時，劉源隆
    主動向警員表明其為肇事車輛駕駛人，自首而接受裁判。
二、案經黃純美訴由桃園市政府警察局中壢分局報告偵辦。
　　　　證據並所犯法條
一、詢據被告劉源隆固坦承上開車禍之發生，惟矢口否認其有何
    過失，辯稱：伊是在右轉車道，告訴人黃純美直行應該在左
    邊車道，伊要右轉前約距離約30公尺就有打方向燈，且有看
    後視鏡，伊轉過去才聽到碰一聲，發現告訴人撞到伊右後車
    門等語。經查，上開犯罪事實，業據告訴人於警詢及偵查中
    指述綦詳，並有道路交通事故現場圖、道路交通事故調查報
    告表㈠㈡、聯新國際醫院診斷證明書各1份、監視器光碟1片、
    監視器影像翻拍照片、現場照片數紙在卷可參。按車輛行駛
    至交岔路口，轉彎車應讓直行車先行，道路交通安全規則第
    102條第1項第7款訂有明文，被告駕駛車輛自應注意前開規
    定內容，而依當時情形，並無不能注意之情事，竟疏未注意
    ，以致肇事，其有過失甚明，又被告之過失駕駛行為，核與
    告訴人所受傷害之間，具有相當因果關係。另本件經送桃園
    市政府車輛行車事故鑑定會鑑定，鑑定意見亦認：「黃純美
    駕駛普通輕機車行經行車管制號誌正常運作交岔路口，未充
    分注意車前狀況，為肇事主因；劉源隆駕駛營業小客車行經
    行車管制號誌正常運作交岔路口，右轉彎未充分注意同向右
    側車輛，為肇事次因」，此有該會鑑定意見書（桃市鑑0000
    000案）1份在卷足憑。綜此，被告犯嫌堪予認定。
二、核被告所為，係犯刑法第284條前段過失傷害罪嫌。被告於
    車禍發生後，過失傷害犯行未為有追訴權限機關公務員發覺
    前，即向到場處理車禍事故之警員表示其為肇事車輛駕駛人
    ，自首而接受裁判，有桃園市政府警察局道路交通事故肇事
    人自首情形紀錄表在卷可查，請依刑法第62條前段規定減輕
    其刑。
三、依刑事訴訟法第451條第1項聲請逕以簡易判決處刑。
　　此　  致
臺灣桃園地方法院
中　　華　　民　　國　 111　　年　　3 　　月　　16　　日
                              檢察官  楊  挺  宏
本件正本證明與原本無異
中　　華　　民　　國　 111　　年　　3 　　月　　18　　日
                              書記官  林  敬  展
附錄所犯法條全文：
中華民國刑法第284條
因過失傷害人者，處 1 年以下有期徒刑、拘役或 10 萬元以下
罰金；致重傷者，處 3 年以下有期徒刑、拘役或 30 萬元以下
罰金。
附記事項：
本件係依刑事訴訟法簡易程序辦理，法院簡易庭得不傳喚被告、
輔佐人、告訴人、告發人等出庭即以簡易判決處刑；被告、被害
人、告訴人等對告訴乃論案件如已達成民事和解而要撤回告訴或
對非告訴乃論案件認有受傳喚到庭陳述意見之必要時，請即另以
書狀向簡易法庭陳述或請求傳訊。